【裁判字號】    99,訴,129
【裁判日期】    980420
【裁判案由】    毒品危害防制條例
【裁判全文】
臺灣基隆地方法院刑事判決               99年度訴字第129號
公  訴  人  臺灣基隆地方法院檢察署檢察官
被      告  乙○○
上列被告因毒品危害防制條例案件，經檢察官提起公訴（99年度
毒偵字第147 號），被告於準備程序進行中，就被訴事實為有罪
之陳述，經本院合議庭裁定由受命法官獨任進行簡式審判程序，
判決如下：
    主  文
乙○○施用第一級毒品，累犯，處有期徒刑捌月。
    事  實
一、乙○○有下列前案紀錄（構成累犯），及施用毒品執行觀察
    、勒戒、強制戒治之紀錄：
  (一)前因妨害公務案件，經本院於民國89年1 月27日以88年度易
    字第505 號判決處有期徒刑4 月確定，於89年8 月4 日徒刑
    執行完畢（不構成累犯）。
  (二)復因竊盜、贓物案件，經本院於91年10月9 日以91年度易字
    第213 號判決處有期徒刑6 月、3 月，應執行有期徒刑8 月
    確定，於92年7 月25日徒刑執行完畢（不構成累犯）。
  (三)【初犯】施用第一級毒品案件，經送觀察、勒戒後，認無繼
    續施用毒品之傾向，於92年4 月25日經臺灣宜蘭地方法院檢
    察署以92年度毒偵字第271 號為不起訴處分。
  (四)又因竊盜案件，經本院於92年12月8 日以92年度基簡字第90
    3 號判決處有期徒刑5 月確定。復因竊盜案件，於92年12月
    29日經本院以92年度基簡字第930 號判決處拘役59日確定。
    上開2 案經接續執行，已於93年10月15日執行完畢（不構成
    累犯）。
  (五)另因【二犯】施用第一、二級毒品案件，經送觀察、勒戒後
    ，嗣因法律修正報結而未執行完畢，並因同案經臺灣板橋地
    方法院檢察署檢察官提起公訴，經臺灣高等法院於93年11月
    29 日 以93年度上訴字第2715號判決處有期徒刑8 月、4 月
    ，應執行有期徒刑10月確定。又因【三犯】施用第一、二級
    毒品案件，經本院於94年6 月20日以94年度訴字第376 號判
    決處有期徒刑7 月確定。上開各案接續執行，於95年6 月6
    日縮短刑期執行完畢（構成累犯）。
  (六)又因竊盜案件，於95年10月11日經本院以95年度易字第299
    號判決處有期徒刑3 月、3 月，應執行有期徒刑5 月確定。
    復因【四犯】施用第一級毒品毒品案件，於96年2 月26日經
    本院以95年度訴字第757 號判決處有期徒刑7 月確定。上開
    竊盜、毒品案件嗣經本院於96年3 月31日以96年度聲字第21
    0 號裁定應執行有期徒刑1 年確定。上開各案，嗣又經本院
    於96年7 月16日以96年度聲減字第59號裁定，分別減刑並定
    應執行有期徒刑6 月，於96年7 月15日縮刑期滿執行完畢（
    構成累犯），翌日出監。
  (七)復因竊盜案件，經本院於96年10月1 日，以96年度基簡字第
    10 42 號判決處有期徒刑6 月確定。又因竊盜案件，經本院
    於97年1 月10日，以96年度基簡字第1323號判決處有期徒刑
    4 月確定。再因【五犯】施用第一、二級毒品案件，於97年
    1 月28日經本院以96年度訴字第1127號判決處有期徒刑10月
    、4 月，應執行有期徒刑1 年確定。又因【六犯】施用第一
    級毒品案件，經本院於97年2 月25日以97年度訴字第21號判
    決處有提徒刑7 月確定。上開各案，於97年6 月30日經本院
    以97年度聲字第526 號刑事裁定應執行有期徒刑1 年10月確
    定，於96年11月23日發監接續執行，於98年7 月3 日縮短刑
    期假釋出監，刑期至99年2 月4 日期滿（不構成累犯）。
二、詎乙○○猶不知悔改，基於施用第一級毒品海洛因、第二級
    毒品甲基安非他命之犯意，於98年12月29日下午某時，在其
    基隆市○○區○○路之朋友住處，以將海洛因、甲基安非他
    命共同混合放入玻璃球，予以燒烤加熱，並吸取其煙霧之方
    式，同時非法施用第一級毒品海洛因、第二級毒品甲基安非
    他命1 次。嗣於同年12月30日晚上7 時30分許，在基隆市○
    ○區○○街141 巷40號住處，為警查獲，經採尿送驗後，呈
    嗎啡、甲基安非他命陽性反應，而悉上情。
三、案經臺北縣警察局金山分局報告臺灣基隆地方法院檢察署檢
    察官偵查起訴。
    理  由
一、本件被告乙○○所犯者非為死刑、無期徒刑、最輕本刑為3
    年以上有期徒刑之罪或高等法院管轄第一審案件，其於準備
    程序進行中，先就被訴事實為有罪之陳述，經告知其簡式審
    判程序之旨，並聽取公訴人及被告之意見後，本院依刑事訴
    訟法第273 條之1 第1 項之規定，裁定由受命法官獨任進行
    簡式審判程序，且依同法第273 條之2 規定，簡式審判程序
    之證據調查，不受第159 條第1 項、第161 條之2 、第161
    條之3 、第163 條之1 及第164 條至第170 條規定之限制，
    合先敘明。
二、被告乙○○上開同時施用第一級毒品海洛因、第二級毒品甲
    基安非他命之犯罪事實，業經被告於本院審理中自白不諱。
    被告為警所採集之尿液，經送檢驗結果，確呈施用第一級毒
    品海洛因及第二級毒品甲基安非他命陽性反應，亦有台灣檢
    驗科技股份有限公司濫用藥物檢驗報告1 份附卷可稽，足證
    被告自白與事實相符，堪以採信。又被告有如事實欄一、記
    載之前案紀錄之犯罪事實及關於施用毒品觀察、勒戒、強制
    戒治事實等情，亦有臺灣高等法院被告前案紀錄表存卷可參
    。綜上所陳，被告於初犯觀察、勒戒於92年4 月25日執行完
    畢，5 年內業已再犯上述事實欄一、(五)至(七)所示之施用毒品
    違反毒品危害防制條例案件，經法院判處罪刑確定，其又再
    犯本件施用第一級毒品海洛因、第二級毒品甲基安非他命，
    罪證明確，犯行洵堪認定，自應依法論科。
三、論罪科刑：
  (一)按海洛因及甲基安非他命分別係毒品危害防制條例第2 條第
    2 項第1 款、第2 款所定之第一級毒品、第二級毒品，核被
    告所為，係犯毒品危害防制條例第10條第1 項、第2 項之施
    用第一級毒品罪及施用第二級毒品罪。被告持有第一級毒品
    海洛因、第二級毒品甲基安非他命之低度行為，為施用第一
    級、第二級毒品之高度行為所吸收，均不另論處。
  (二)而被告同時非法施用第一級毒品海洛因及第二級毒品安非他
    命1 次，係一行為觸犯上開2 罪名，為想像競合犯，應依刑
    法第55條規定，從較重之施用第一級毒品罪處斷，起訴書指
    被告其所犯上開2 罪，犯意各別，行為互殊，請分論併罰等
    語，容有未洽。
  (三)被告有事實欄一、所載之前案紀錄暨科刑執行情形，有臺灣
    高等法院被告前案紀錄表在卷可稽，其於受事實欄一、(五)、
    (六)所示刑期之有期徒刑執行完畢後，5 年內故意再犯有期徒
    刑以上之本罪，為累犯，應依刑法第47條第1 項之規定加重
    其刑。
  (四)爰審酌被告經前次觀察、勒戒處分後仍不思戒除毒癮，觀察
    、勒戒執行完畢後復多次施用毒品，一再犯違反毒品危害防
    制條例之案件，又再犯本件施用第一級毒品海洛因及第二級
    毒品甲基安非他命犯行，顯見其已無法根除施用毒品行為，
    而有予以隔離幫助其戒除之必要，且施用毒品對於社會治安
    構成潛在威脅，惟斟酌其犯罪後終能坦承犯行，而施用毒品
    係屬自損生命之犯罪態樣及其他一切情狀，量處如主文所示
    之刑，以示懲儆。
據上論斷，應依刑事訴訟法第273 條之1 第1 項、第299 條第1
項前段，毒品危害防制條例第10條第1 項、第2 項、第23條第2
項，刑法第11條前段、第55條、第47條第1 項，判決如主文。
本案經檢察官甲○○到庭執行職務。
中    華    民    國    98    年    4     月    20    日
                  刑事第三庭法    官  黃永定
以上正本證明與原本無異。
如不服本判決應於收受送達後10日內向本院提出上訴書狀，並應
敘述具體理由；其未敘述上訴理由者，應於上訴期間屆滿後20日
內向本院補提理由書（均須按他造當事人之人數附繕本）「切勿
逕送上級法院」。
中    華    民    國    98    年    4     月    20    日
                            書 記 官  劉珍珍
附錄本案論罪科刑法條：
毒品危害防制條例第10條第1項：
施用第一級毒品者，處六月以上五年以下有期徒刑。

司法院資訊處製作；財團法人民間司法改革基金會備份。
